【裁判字號】    89,毒抗,190
【裁判日期】    890303
【裁判案由】    毒品危害防制條例
【裁判全文】
臺灣高等法院刑事裁定                          八十九年度毒抗字第一九號
    抗  告  人
    即  被  告  甲○○
右抗告人因毒品危害防制條例案件，不服台灣台北地方法院民國八十九年一月十八日
八十九年度毒聲字第一五六號裁定（聲請案號：八十九年度毒偵字第一一二九號），
提起抗告，本院裁定如左：
    主  文
抗告駁回。
    理  由
一、原審裁定意旨略以：被告甲○○前因施用第二級毒品安非他命案件，經原審法院
    裁定送觀察、勒戒後，因認無繼續施用毒品之傾向，經聲請人於民國（下同）八
    十七年十二月二十九日以八十七年度偵字第二一六０四號不起訴處分確定在案。
    詎猶不知悔改，復基於概括犯意，自八十八年八月間某日起至八十八年十一月二
    十九日止，連續在其臺北市○○區○○街三十巷十二號三樓住處，施用第二級毒
    品安非他命，經原審法院以八十八年度毒聲字第三００二號裁定送臺灣臺北看守
    所附設勒戒處所觀察、勒戒後，認有繼續施用毒品之傾向，有該所八十八年十二
    月十五日出具之有無繼續施用毒品傾向證明書一紙附卷可稽，被告於五年內再犯
    毒品危害防制條例第十條之罪，爰依毒品危害防制條例第二十條第三項但書之規
    定，爰依檢察官之聲請裁定令被告入戒治處所施以強制戒治一年。
二、按施用毒品者，檢察官應先將被告送勒戒處所觀察、勒戒，其期間不得逾一個月
    ；經觀察、勒戒後，有繼續施用毒品之傾向者，由檢察官聲請法院裁定令入戒治
    處所施以強制戒治，其期間為一年。依前項規定為不起訴之處分後，五年內再犯
    第十條之罪，經觀察、勒戒後，認有繼續施用毒品之傾向或三犯以上者，不適用
    前項之規定。但應由檢察官聲請法院裁定先令入戒治處所施以強制戒治。毒品危
    害防制條例第二十條第一項、第二項、第三項分別定有明文。
三、本院查被告甲○○前因施用第二級毒品安非他命，經原審法院於八十七年十一月
    十八日以八十七年度毒聲字第一四五二號裁定送觀察、勒戒後，因認無繼續施用
    毒品之傾向，經檢察官於八十七年十二月二十九日以八十七年度偵字第二一六０
    四號不起訴處分確定在案。有原審法院被告全國前案紀錄表及臺灣臺北地方法院
    檢察署檢察官八十七年度偵字第二一六０四號不起訴處分書附卷足參。乃被告甲
    ○○復基於概括犯意，連續在自八十八年八月間某日起至八十八年十一月二十九
    日止，連續在其臺北市○○區○○街三十巷十二號三樓住處，施用第二級毒品安
    非他命，經原審法院於八十八年十一月三十日以八十八年度毒聲字第三００二號
    裁定送臺灣臺北看守所附設勒戒處所觀察、勒戒後，綜合其在勒戒處所之人格特
    質、臨床徵候及行為表現等情事，認有繼續施用毒品之傾向，有原審法院八十八
    年度毒聲字第三００二號刑事裁定、臺灣臺北看守所附設勒戒處所八十八年十二
    月十五日出具之有無繼續施用毒品傾向證明書各一紙附卷可稽。被告甲○○前因
    施用毒品案件經檢察官為不起訴處分確定後，五年內再犯毒品危害防制條例第十
    條第二項施用第二級毒品之罪，甚明。原審以抗告人確有再施用第二級毒品，認
    檢察官之聲請於法要無不合，依毒品危害防制條例第二十條第一項、第二項、第
    三項裁定被告令入戒治處所施以強制戒治一年，其認事用法，核無違誤。抗告意
    旨，以其係受人栽贓構陷，及警員強迫取供，該安非他命係到訪友人李孟智所有
    遺留，且伊家境清寒，妻兒嗷嗷待哺難維家計，請從寬處理等語，經核為無理由
    ，應予駁回。
四、據上論斷，應依刑事訴訟法第四百十二條裁定如主文。
中    華    民    國    八十九    年       三       月        三       日
                            臺灣高等法院刑事第廿三庭
                                審判長法  官  劉  靜  嫻
                                      法  官  吳      燦
                                      法  官  王  炳  梁
右正本證明與原本無異。
不得再抗告。
                                      書記官  潘  大  鵬
中    華    民    國    八十九    年        三      月        六        日


司法院資訊處製作；財團法人民間司法改革基金會備份。
